【裁判字號】    97,訴,2189
【裁判日期】    980216
【裁判案由】    清償借款
【裁判全文】
臺灣高雄地方法院民事判決              97年度訴字第2189號
原      告  聯邦商業銀行股份有限公司
法定代理人  甲○○
訴訟代理人  乙○○
被      告  丙○○
當事人間清償借款事件，本院於民國98年2 月9 日言詞辯論終結
，判決如下：
  主  文
被告應給付原告新台幣玖拾柒萬伍仟捌佰壹拾元，及如附表所示
利息及違約金。
訴訟費用新台幣壹萬零陸佰捌拾元由被告負擔。
  事實及理由
一、原告起訴主張：被告於民國94年1 月21日向原告借款新台幣
    （下同）1,100,000 元，約定借款期間自實際撥款日起算20
    年，按月攤還本息，約定利息按年息4.6%計算，且如遲延給
    付時，除仍依原約定利率計算遲延利息外，其逾期清償在6
    個月以內者，應按上開利率10 %，逾期清償在6 個月以上者
    ，其超過6 個月部分，按上開利率20 %計算違約金。另約定
    如遲延一期給付時，即喪失期限利益，全部債務視為到期。
    詎被告於借款後，自97年4 月21日起，即未依約給付本息，
    依約借款視為全部到期，尚有如附表所示本金、利息、違約
    金未為清償。爰依消費借貸之法律關係，提起本訴，並聲明
    求為命被告給付如主文第一項所示金額之判決。
二、被告則稱：確實有積欠原告如起訴狀所載金額，但沒有能力
    現在還等語。
三、按稱消費借貸者，謂當事人一方移轉金錢或其他代替物之所
    有權於他方，而約定他方以種類、品質、數量相同之物返還
    之契約；借用人應於約定期限內，返還與借用物種類、品質
    、數量相同之物；遲延之債務，以支付金錢為標的者，債權
    人得請求依法定利率計算之遲延利息。但約定利率較高者，
    仍從其約定利率；當事人得約定債務人於債務不履行時，應
    支付違約金，民法第474 條第1 項、第478 條前段、第233
    條第1 項及第250 條第1 項分別定有明文。
四、經查，本件原告主張之前揭事實，有原告提出之借款契約書
    、授信攤還及收息記錄查詢單為證，且為被告所自認，則原
    告主張之事實，應可認為真實。從而，原告本於消費借貸之
    法律關係，請求被告應給付如主文第1 項所示之金額、利息
    及違約金，即有理由，應予准許。
五、據上結論，本件原告之訴為有理由，依民事訴訟法第78 條
    ，判決如主文。
中    華    民    國    98    年    2     月    16    日
                  民事第一庭  法  官  郭瓊徽
上為正本係依原本作成。
如不服本判決，應於送達後20日內，向本院提出上訴狀並表明上
訴理由，如於本判決宣示後送達前提起上訴者，應於判決送達後
10日內補提上訴理由書（須附繕本）。
中    華    民    國    98    年    2     月    16    日
                              書記官  簡文清


司法院資訊處製作；財團法人民間司法改革基金會備份。
